# 请教陈版：过渡期损益的会计处理问题

提问人：mydazz 时间：2020-10-28 10:38:48
陈版您好，请教一下，我们公司拟持股A公司10%的股份，使用长期股权投资权益法来核算。基准日为去年 11 月，签订的协议条款对过渡期损益做了如下约定：1.各方同意，自本次投资工商变更登记完成之日，投资者按照公司章程的规定享有股东权益并承担股东义务。2.评估基准日（即 2019 年 11 月 30 日）至本次投资工商变更登记完成之日期间（下称“过渡期”）损益由本次投资完成后的全体股东按持股比例共同享有、承担。
现在是 2020 年 10 月，我们尚未支付对价、也还没有派驻董事和进行工商登记变更，拟在下月进行这些程序。我困惑的是，我们支付对价后，按照会计准则的规定，应该是从对其有重大影响也就是 11 月开始确认长投，并每月确认之后的投资收益，那么协议中约定的过渡期损益由全体股东按持股比例享有这个条款要如何反映在我的账上呢，或者是否可以认为我付出的对价中包含了这部分收益，所以用对价-收益作为长投的初始入账价值呢？
烦请不吝赐教，谢谢。

回答人：chenyiwei
你所说的约定，实际上是体现在取得投资时享有的被投资方净资产份额上的，即支付了同样的增资款，但可以获得更多的被投资方净资产（假设被投资方在过渡期间是盈利的），相应地，减少了包含在投资成本中的隐含商誉或者增加了在投资日应确认的负商誉。除了增加负商誉的情形以外，该约定不会导致投资的初始成本发生变化，也不会导致在投资当期确认特殊的收益。